nl: Montagestijl oliepomp: Extern (externe montage); Montage op voorpaneel; Intern (in de motor); Carterpanmontage; Montage op achterpaneel; Overige
en: Oil pump mounting style: External (remote mount); Front cover mount; Internal (in-engine); Oil pan mount; Rear cover mount; Other
de: Montageart der Ölpumpe: Extern (Remote-Montage); Montage an Frontabdeckung; Intern (im Motor); Montage an Ölwanne; Montage an Heckabdeckung; Sonstige
hu: Olajszivattyú rögzítési stílusa: Külső (távoli rögzítés); Első fedélre szerelt; Belső (motoron belüli); Olajteknőre szerelt; Hátsó fedélre szerelt; Egyéb
bg-BG: Стил на монтаж на маслената помпа: Външен (изнесен монтаж); Монтаж на предния капак; Вътрешен (в двигателя); Монтаж на масления картер; Монтаж на задния капак; Друго
th: รูปแบบการติดตั้งปั๊มน้ำมัน: ภายนอก (ติดตั้งระยะไกล); ติดตั้งฝาครอบด้านหน้า; ภายใน (ในเครื่องยนต์); ติดตั้งอ่างน้ำมันเครื่อง; ติดตั้งฝาครอบด้านหลัง; อื่นๆ
vi: Kiểu lắp đặt bơm dầu: Bên ngoài (lắp rời); Lắp nắp trước; Bên trong (trong động cơ); Lắp ở các-te dầu; Lắp nắp sau; Khác
tr: Yağ pompası montaj stili: Harici (uzaktan montaj); Ön kapak montajı; Dahili (motor içi); Yağ karteri montajı; Arka kapak montajı; Diğer
pl: Styl mocowania pompy leju: Zewnętrzny (montaż zdalny); Montaż na przedniej pokrywie; Wewnętrzny (w silniku); Montaż w misce olejowej; Montaż na tylnej pokrywie; Inne
ko: 오일 펌프 장착 방식: 외부(원격 장착); 전면 커버 장착; 내부(엔진 내부); 오일 팬 장착; 후면 커버 장착; 기타
pt-PT: Tipo de montagem da bomba de óleo: Externo (montagem remota); Montagem na tampa frontal; Interno (no motor); Montagem no cárter de óleo; Montagem na tampa traseira; Outro
cs: Způsob upevnění olejového čerpadla: Externí (vzdálená montáž); Montáž na přední kryt; Interní (uvnitř motoru); Montáž na olejovou vanu; Montáž na zadní kryt; Ostatní
fr: Type de fixation de la pompe à huile: Externe (montage déporté); Montage sur carter de distribution; Interne (dans le moteur); Montage sur carter d’huile; Montage sur couvercle arrière; Autre
lt-LT: Tepalo siurblio tvirtinimo būdas: Išorinis (nuotolinis tvirtinimas); Tvirtinama prie priekinio dangčio; Vidinis (variklyje); Tvirtinama prie alyvos karterio; Tvirtinama prie galinio dangčio; Kita
sk-SK: Štýl upevnenia olejového čerpadla: Externé (vzdialená montáž); Montáž na predný kryt; Interné (v motore); Montáž na olejovú vaňu; Montáž na zadný kryt; Iné
it: Stile di montaggio della pompa dell'olio: Esterno (montaggio remoto); Montaggio coperchio anteriore; Interno (nel motore); Montaggio coppa dell'olio; Montaggio coperchio posteriore; Altro
zh-CN: 油泵安装方式: 外部（远程安装）; 前盖安装; 内部（发动机内）; 油底壳安装; 后盖安装; 其他
el: Στυλ τοποθέτησης αντλίας λαδιού: Εξωτερικό (απομακρυσμένη τοποθέτηση); Τοποθέτηση μπροστινού καλύμματος; Εσωτερικό (εντός κινητήρα); Τοποθέτηση κάρτερ λαδιού; Τοποθέτηση πίσω καλύμματος; Άλλο
zh-TW: 機油幫浦安裝樣式: 外部 (遠端安裝); 前蓋安裝; 內部 (引擎內); 油底殼安裝; 後蓋安裝; 其他
ja: オイルポンプマウントスタイル: 外部 (リモートマウント); フロントカバーマウント; 内部 (エンジン内); オイルパンマウント; リアカバーマウント; その他
pt-BR: Tipo de montagem da bomba de óleo: Externo (montagem remota); Montagem na tampa frontal; Interno (no motor); Montagem no cárter de óleo; Montagem na tampa traseira; Outros
nb: Monteringsstil for oljepumpe: Ekstern (fjernmontering); Montering på frontdeksel; Intern (i motoren); Montering på bunnpanne; Montering på bakdeksel; Annet
fi: Öljypumpun kiinnitystyyppi: Ulkoinen (etäasennus); Etukanteen asennettava; Moottorin sisäinen; Öljypohjaan asennettava; Takakanteen asennettava; Muu
sv: Typ av montering för oljepump: Extern (fjärrmonterad); Frontkåpmontering; Intern (i motorn); Oljetrågsmontering; Bakkåpmontering; Övrigt
sl-SI: Stil montaže oljne črpalke: Zunanja (dislocirana montaža); Montaža na sprednji pokrov; Notranja (v motorju); Montaža v oljno korito; Montaža na zadnji pokrov; Drugo
ru: Стиль крепления масляного насоса: Внешний (удаленный монтаж); На передней крышке; Внутренний (в двигателе); На масляном поддоне; На задней крышке; Другое
da: Monteringsstil for oliepumpe: Ekstern (fjernmontering); Montering på frontdæksel; Intern (i motor); Montering i bundkar; Montering på bagdæksel; Andet
ro-RO: Stil de montare a pompei de ulei: Extern (montare la distanță); Montat pe capacul frontal; Intern (în motor); Montat pe baia de ulei; Montat pe capacul posterior; Altele
es: Estilo de montaje de la bomba de aceite: Externo (montaje remoto); Montaje de cubierta frontal; Interno (dentro del motor); Montaje en cárter de aceite; Montaje de cubierta trasera; Otro
hr-HR: Stil montaže uljne pumpe: Vanjski (daljinska montaža); Montaža na prednji poklopac; Unutarnji (u motoru); Montaža na korito motora; Montaža na stražnji poklopac; Ostalo